臺灣臺中地方法院刑事判決  100年度易字第2876號                          
公  訴  人  臺灣臺中地方法院檢察署檢察官
被      告  溫哲偉
上列被告因違反性騷擾防治法案件，經檢察官提起公訴（100年
度偵字第10229號），本院判決如下：
    主    文
溫哲偉意圖性騷擾，乘人不及抗拒而為觸摸其胸部及其他身體隱
私處之行為，處拘役伍拾伍日，如易科罰金，以新台幣壹仟元折
算壹日。
    事    實
一、溫哲偉於民國100年0月0日下午0時00分許，行經臺中市○○
    區○○路與○○○○道口，見代號3491HV10004號女子（下
    稱甲女）長得漂亮，即上前搭訕表示希望請甲女擔任模特兒
    ，供其拍照放在無名小站參加比賽，甲女同意與溫哲偉前往
    同市○○路與○○路口之統一便利超商前拍照，在拍照過程
    中，溫哲偉先要求甲女將小可愛往下拉，並無視甲女明確告
    知請溫哲偉不要碰伊，伊可以自己調整衣服、擺姿勢之指示
    ，意圖性騷擾，乘甲女不及抗拒，用手將甲女之小可愛往下
    拉到露出內衣之程度，並觸碰甲女胸部，又藉口要合照，獲
    甲女同意後，乘甲女不及抗拒之際，摟甲女之腰部，經甲女
    再次要求溫哲偉不要觸碰伊後，溫哲偉仍藉辭合照失敗，要
    重新合照時，乘甲女不及抗拒之際，摟甲女之腰部。
二、案經甲女訴由臺中市政府警察局豐原分局報告台灣台中地方
    法院檢察署檢察官偵查起訴。
    理    由
一、證據能力：
  (一)按被告以外之人於審判外之陳述，雖不符前四條（指刑事訴
    訟法第159條之1至第159條之4）之規定，而經當事人於審判
    程序同意作為證據，法院審酌該言詞陳述或書面陳述作成之
    情況，認為適當者，亦得為證據。刑事訴訟法第159條之5第
    1項定有明文，查證人甲女於警詢之證詞，為當事人同意有
    證據能力，且經審酌該言詞陳述作成時之情況，並無不適當
    之情事，應有證據能力。
  (二)按被告以外之人於偵查中向檢察官所為之陳述，除顯有不可
    信之情況者外，得為證據，刑事訴訟法第159條之1第2項定
    有明文。查證人甲女於偵查中具結後向檢察官所為證詞，經
    核並無顯不可信之情形，依上開規定，有證據能力。
  (三)兩份鑑定報告書依照刑事訴訟法第205條之規定，均有證據
    能力。
二、訊據被告溫哲偉矢口否認有何前開犯行，辯稱：「我們聊天
    的過程都是有說有笑的，我不可能對她怎麼樣，如果我要對
    她不禮貌的話，我就不需要約她在人多的超商那邊，且拍照
    結束我們一樣在聊天，也是有說有笑，後來還互說再見。我
    有找她聊天、拍照，但沒有趁機摸甲女的胸部，也沒有摸她
    的腰部，我只有碰到她的肩膀及上衣的下襬，有拉她的衣擺
    ，當時並沒有發生什麼狀況，一切都很愉快，所以警察來找
    我的時候，我還被嚇一跳，我不知道為何原因甲女會去提告
    。我是在路上遇到被害人，覺得她很漂亮，想要與她做朋友
    ，想找她拍照，跟她認識，後來我跟她要電話，但她沒有給
    我，我不記得整個過程多久，應該是十分鐘以內，我單純在
    路上看到漂亮的女生，就會上前搭訕，幫被害人拍照是突然
    想到的，我已經結婚，有一個兩歲的女兒，我可能是真的造
    成被害人的困擾，我尊重法官怎麼判，我沒有犯罪」等語。
    經查：
  (一)證人甲女於100年0月0日警詢中證稱：「我遭一名男子陌生
    人性騷擾，我於100年0月0日00時00分許，在台中市○○區
    ○○路與○○路口，當時我騎一部腳踏車，我原先行駛○○
       區○○街由北往南，左轉○○路，至○○路與鐵路平交
      道口時，有一名男子駕駛一部重機車過來與我搭訕，說要
      拍街頭素人照，並要放在無名小站的網站上參加比賽，一
      開始我說不要，這樣很奇怪，他說只是要遠遠拍全身照兩
      、三張，最後我與他相約到○○區○○路與○○路口的
      7-11超商旁，我就走到路邊，他就拿出手機向我拍照，並
      伸手整理我的衣服時，乘我一時未注意，徒手觸碰到我的
      胸部，並用手機拍我的胸口及我的上半身，因而讓我感覺
      到非常不悅，我感覺到我被該男子性騷擾，他假借要向我
      拍照，雙手徒手觸摸我的胸部及腰部，是用雙手手掌，他
      乘我來不及防備，就伸手觸摸我的胸部，所以我一時無法
      察覺到他要摸我的身體，當該名男子第一次觸摸到我的胸
      部時，我有試圖以言語嚇止他不要摸，我當時感覺到驚恐
      、害怕，事後情緒沮喪、無助、焦慮及痛苦，我要提出告
      訴等語（見偵卷第51-57頁），又於100年0月00日偵查中
      具結後證稱：「被告要我擺姿勢，希望我把裡面的小可愛
      往下拉，想要拍攝我胸部，後來覺得不夠，他就直接拉開
      我的上開領口，露出我的胸部，我就說你不碰我，他就說
      好，讓我自己弄，後來拍完後，邀我一起拍照，也摟住我
      的腰拍照，當時我說可以不要碰我嗎？他說好，後來藉口
      說第一次拍照失敗，又藉口碰了我的腰部，我就閃開，叫
      他不要碰我，警察第一次找他時，他就有把照片刪掉，後
      來才扣到他的手機，當初拍照的手機類似是觸碰式的智慧
      手機等語（見偵卷第18、19頁），再於100年0月00日偵查
      中具結證稱：「那時是（下午）0點發生，我好像是隔天
      早上才去報案，我是因為當天下午0點要上班，發生的事
      情是下午0點00分多，我趕著要上班，無法立即去報案，
      才會在隔天報案，在拍攝的過程中，被告請我把小可愛往
      下拉時，是我自己拉的，但是後來他說不夠，他就直接往
      下拉開，我自己都可以看到自己的內衣了，後來結束時，
      他說要跟我合照，我說好，他就摟住我的腰，我就跟他說
      不要碰我好嗎，一共合照有三、四次，溫哲偉說失敗了，
      沒有拍到，所以再拍一次，第二次之後，被告是否還有繼
      續摟我的腰，我還是繼續表示請他不要碰我」等語，前後
      三次指證歷歷，且依照被告及證人甲女所述，兩人素不相
      識，純因被告主動上前搭訕而衍生此事，是甲女若非感覺
      到被騷擾之不舒服、氣憤，應不至於特地跑去警察局提出
      性騷擾告訴，且被告於本院審理時自承：「被害人在本案
      發生後，都沒有向我求償或聯絡」，是甲女亦無藉提告向
      被告為巨額索賠之動機，其證詞堪以採信。
  (二)又被告否認曾跟證人甲女說是要拍攝素人照片放在無名小站
    參加比賽，然承認跟證人表示要拍照，並得到甲女之同意，
    然事後被告提出之LG手機、記憶卡經過內政部警政署刑事警
    察局鑑定，根本沒有100年0月0日拍攝甲女之照片儲存，有
    該局100年8月9日刑研字第1000090872號函及檢附之電腦鑑
    識報告書乙份可參（見偵卷第73-79頁），並有台中市政府
    警察局刑事警察大隊電腦鑑驗報告乙份可參（見核退卷第8-
    16頁），被告並於100年5月25日警詢中自稱：「我於當時拍
    攝完後，我就將該手機內的照片檔刪除」等語（見偵卷第47
    頁），被告既然自承看到甲女長得漂亮才過去搭訕，並主動
    提議要與甲女「合照」，卻又於拍攝完當時就立刻將照片刪
    除，顯見被告根本自始沒有要為甲女拍照之真意，而只是用
    拍照作為邀約、接近甲女之理由，並以幫忙調整姿勢、衣服
    云云，作為動手碰觸甲女之藉口而已，依照其客觀言行前後
    不一致之狀況，堪認其主觀上有性騷擾之意圖。
  (三)按照警卷第23頁下方之被告及甲女監視器翻拍照片，甲女當
    時身著長袖上衣及長褲，至於其前扣全開之長袖上衣之內之
    穿著無法辨識，然依照甲女所述內著小可愛，依照照片顯示
    ，當時甲女之腰部應係有長袖上衣所覆蓋，女人之腰部，一
    般皆為衣著覆蓋遮隱之處，且亦非我國一般正常社交禮儀下
    ，所得碰觸之身體部位，如上開部位未經本人同意而由他人
    刻意加以碰觸，足以引起本人嫌惡之感，應認係身體隱私處
    無疑，且依照甲女所述其已明確請被告不要碰伊，被告仍藉
    口調整衣服把甲女之小可愛硬往下拉，藉機觸碰其胸部，又
    藉口合照、合照失敗要重新合照，摟甲女之腰部，綜上，被
    告犯行事證明確，堪以認定，應予依法論科。
二、核被告溫哲偉所為，係犯性騷擾防治法第25條第1項之意圖
    性騷擾罪。被告多次觸摸行為，係於緊接時、地所為，應論
    以接續犯一罪。
三、爰審酌被告騎乘機車行經大馬路，見甲女長得漂亮就上前搭
    訕，佯以拍照參賽為由，取得甲女同意，前往7-11超商外當
    模特兒讓其以手機拍照，期間無視甲女明確之指示、提醒，
    觸碰甲女之胸部、摟腰，讓甲女深感被冒犯而不悅，始於翌
    日提出告訴，被告事後否認犯行，迄今並未道歉或賠償損害
    之犯罪動機、目的、手段、品行、犯罪所生損害，及甲女具
    狀表示不願意原諒被告，請求從重量刑等一切情狀，量處如
    主文所示之刑，並諭知易科罰金之折算標準。
據上論斷，應依刑事訴訟法第299條第1項前段，性騷擾防治法第
25條第1項，刑法第11條前段、第41條第1項前段，判決如主文。
中    華    民    國   100    年    10    月    28    日
                  刑事第十九庭  法  官  蕭一弘
上為正本係照原本作成
如不服本判決，應於收受本判決後十日內向本院提出上訴書狀，
其未敘述上訴理由者，並得於提起上訴後十日內向本院補提理由
書狀（均須按他造當事人之人數附繕本）「切勿逕送上級法院」
                                 書記官  黃士益
中    華    民    國   100    年    10    月    28    日

附錄法條：
性騷擾防治法第25條
意圖性騷擾，乘人不及抗拒而為親吻、擁抱或觸摸其臀部、胸部
或其他身體隱私處之行為者，處 2 年以下有期徒刑、拘役或科
或併科新臺幣 10 萬元以下罰金。
前項之罪，須告訴乃論。